【裁判字號】    99,訴,132
【裁判日期】    990125
【裁判案由】    毒品危害防制條例
【裁判全文】
臺灣板橋地方法院刑事判決               99年度訴字第132號
公  訴  人  臺灣板橋地方法院檢察署檢察官
被      告  甲○○
上列被告因違反毒品危害防制條例案件，經檢察官提起公訴（98
年度毒偵字第7745號），經本院合議庭裁定進行簡式審判程序，
判決如下：
    主  文
甲○○施用第二級毒品，處有期徒刑月。又施用第一級毒品，
處有期徒刑柒月。應執行有期徒刑捌月。
    事  實
一、甲○○前於民國96年間因施用毒品案件，經本院於96年5 月
    29日以96年度毒聲字第1134號裁定送勒戒處所執行觀察、勒
    戒後，認有繼續施用毒品傾向，復經本院於96年7 月24日以
    96年度毒聲字第1505號裁定令入戒治處所施以強制戒治，戒
    治期間經評定認無繼續戒治之必要，嗣於97年6 月17日停止
    戒治處分出所，並經臺灣板橋地方法院檢察署檢察官以97年
    度戒毒偵字第422 號為不起訴處分確定。詎其仍不知悔改，
    於上開強制戒治執行完畢釋放後5 年內，復基於施用第二級
    毒品甲基安非他命之犯意，於98年10月16日某時許，在其位
    在臺北縣蘆洲市○○街142 號8 樓之1 住處內，以將甲基安
    非他命置入玻璃球內以火加熱燒烤吸食其煙霧之方式，施用
    第二級毒品甲基安非他命1 次。另基於施用第一級毒品海洛
    因之犯意，於98年10月18日上午6 、7 時許，在上開同一住
    處內，以將海洛因加水稀釋後置入針筒內，以針筒注射之方
    式，施用第一級毒品海洛因1 次。嗣因其另涉他案為警查獲
    ，員警於98年10月18日晚間7 時8 分許採集尿液後送驗，結
    果呈安非他命類陽性及鴉片類陽性反應，而查悉上情。
二、案經臺北縣政府警察局新莊分局報請臺灣板橋地方法院檢察
    署檢察官偵查起訴。
    理  由
一、本件被告甲○○所犯均係死刑、無期徒刑、最輕本刑為三年
    以上有期徒刑以外之罪，其於準備程序中就被訴事實為有罪
    之陳述，經本院告知簡式審判程序之旨，並聽取公訴人、被
    告之意見後，經本院合議庭依刑事訴訟法第273 條之1 第1
    項規定裁定由受命法官獨任進行簡式審判程序，合先敘明。
二、認定犯罪事實所憑證據及理由
（一）上揭事實業據被告甲○○於本院準備程序及審理時均坦承
      不諱。
（二）被告於98年10月18日下午7 時8 分許，為警予以採集其尿
      液檢體（代碼編號為D0000000），經送臺灣檢驗科技股份
      有限公司以酵素免疫分析法初步檢驗，再以氣相層析／質
      譜儀法確認檢驗後，確呈安非他命類及鴉片類陽性反應一
      節，有臺北縣政府警察局查獲毒品案件尿液檢體監管紀錄
      表、臺灣檢驗科技股份有限公司濫用藥物尿液檢驗報告（
      報告日期：98年10月29日；報告編號：UL/2009/A0670 號
      ）在卷可稽【98年度毒偵字第7745號（下稱偵卷）第19、
      26頁】。
（三）按「尿液毒品檢驗…若能使用先進之氣相層析質譜儀分析
      法確認，則可完全排除偽陽性之干擾，為目前最具公信力
      的檢驗方法。」等語，有法務部調查局第六處87年9 月29
      日（87）發技（一）字第87074574號函附卷為憑，足見前
      揭臺灣檢驗科技股份有限公司所使用之檢驗方法已可完全
      排除毒品偽陽性之干擾，其檢驗結果堪以採信；而「海洛
      因經注射入人體後，約百分之20於24小時內自尿中排出，
      一般而言，尿液中能否驗出嗎啡陽性反應，與其投與量、
      投與途徑、採尿時間、個人體質及檢驗方法之靈敏度有關
      ，國外曾有文獻報導注射6 毫克之海洛因鹽酸鹽，其代謝
      物嗎啡之平均可檢出時限約為26小時」，且「甲基安非他
      命經口服投與後約百分之70於24小時內自尿液中排出，約
      百分之90於96小時內自尿液中排出，甲基安非他命之檢出
      與其投與方式、投與量、個人體質、採尿時間及檢測儀器
      之精密度等諸多因素有關，惟依上述資料推斷，最長可能
      不會超過4 日」等情，此有行政院衛生署藥物食品檢驗局
      （81）藥檢壹字第8114885 、001156號函各1 紙附卷可憑
      。
（四）綜上所述，被告之尿液經以氣相層析質譜儀分析法檢驗，
      既呈安非他命類及鴉片類陽性反應，佐以上函示，顯見被
      告於本院審理時所坦承其於98年10月16日某時許施用甲基
      安非他命、於98年10月18日上午6 、7 時許施用海洛因等
      情節，應與事實相符而值採信。
（五）被告前於96年間因施用毒品案件，經本院於96年5 月29日
      以96年度毒聲字第1134號裁定送勒戒處所執行觀察、勒戒
      後，認有繼續施用毒品傾向，復經本院於96年7 月24日以
      96年度毒聲字第1505號裁定令入戒治處所施以強制戒治，
      戒治期間經評定認無繼續戒治之必要，嗣於97年6 月17日
      停止戒治處分出所等情，有臺灣高等法院被告前案紀錄表
      1 份在卷可按，是被告於上揭強制戒治執行完畢釋放後5
      年內，再犯本件施用毒品之犯行，已不屬毒品危害防制條
      例第20條規定之「初犯」或「5 年後再犯」，應依同條例
      第10條處罰（最高法院97年第5 次刑事庭會議決議意旨參
      照）。被告犯行堪以認定，應依法論科。
三、論罪科刑
（一）罪名：查甲基安非他命屬毒品危害防制條例第2 條第2 項
      第2 款所規定之第二級毒品，海洛因屬毒品危害防制條例
      第2 條第2 項第1 款所規定之第一級毒品；核被告上揭施
      用甲基安非他命；另行施用海洛因之行為，分別係犯毒品
      危害防制條例第10條第2 項施用第二級毒品罪及同條第1
      項施用第一級毒品罪。
（二）吸收關係：被告上揭為施用而分別持有第二、一級毒品之
      低度行為，分別為施用第二、一級毒品之高度行為所吸收
      ，均不另論罪。
（三）數罪併罰：被告所犯上開施用第二級毒品、施用第一級毒
      品罪間，犯意各別，行為互殊，應分論併罰。
（四）量刑：爰審酌被告前因施用毒品犯行，已經受觀察勒戒及
      強制戒治處分，本應知所惕勵，卻仍漠視法令禁制再犯本
      罪，顯未知所戒慎，惟衡其施用毒品所生危害，實以自戕
      身心健康為主，對於他人生命、身體、財產等法益，尚無
      明顯而重大之實害，暨其犯罪後坦認犯行之態度等一切情
      狀，分別論處如主文所示之刑，並依刑法第51條第5 款之
      規定，定其應執行之刑，以示懲儆。
四、公訴人於本院99年1 月22日準備程序當庭更正原起訴書所載
    被告分別施用第二級、第一級毒品之時間、地點及施用方式
    如同事實欄一項下所載，併此敘明。
據上論斷，應依刑事訴訟法第273 條之1 第1 項、第299 條第1
項前段，毒品危害防制條例第10條第2 項、第1 項，刑法第11條
前段、第51條第5 款，判決如主文。
本案經檢察官朱俊銘到庭執行職務。
中    華    民    國    99    年    1     月    25    日
                  刑事第十三庭    法  官  方鴻愷
以上正本證明與原本無異。
如不服本判決應於收受本判決後10日內向本院提出上訴書狀，其
未敘述上訴理由者，並得於提起上訴後10日內向本院補提理由書
狀（均須按他造當事人之人數附繕本）「切勿逕送上級法院」。
                                  書記官  江怡萱
中    華    民    國    99    年    1     月    25    日
附錄本案論罪科刑法條全文：
毒品危害防制條例第10條
施用第一級毒品者，處6 月以上5 年以下有期徒刑。
施用第二級毒品者，處3 年以下有期徒刑。

司法院資訊處製作；財團法人民間司法改革基金會備份。
